Jonathan CINDANO MWAMBA

 $Tassin-La-Demi-Lune, 69160 \mid 07.59.91.68.77 \mid \underline{cindanojonathan@icloud.com} \mid \underline{https://cindanojonathan.fr} \mid \underline{https://github.com/Snooker4Real} \mid \underline{https://www.linkedin.com/in/jonathan-c-7298b2133/}$

Résumé

Développeur Java fort de 2 ans d'expérience dans le développement de logiciels en utilisant Spring et d'autres technologies connexes. J'ai acquis une compréhension approfondie des meilleurs pratiques et processus de développement logiciels, et j'ai démontré ma capacité à produite un code de haute qualité, à déboguer et à résoudre des problèmes techniques. Mon objectif est de rejoindre votre entreprise en tant que développeur Java et d'apporter ma contribution au développement de solutions innovantes.

Formation

CONCEPTEUR DEVELOPPEUR D'APPLICATION | 2021 | HUMAN BOOSTER

· Spécialisation : Développement backend (Java-PHP)

LICENCE MIASHS | 2020 | UNIVERSITE LYON 2

· Spécialisation : Informatique

CPGE PTSI/PT | 2017-2019 | LYCÉE GUSTAVE EIFFEL - ARMENTIÈRES

· Spécialisation : Sciences de l'ingénieur

BACCALAURÉAT SCIENTIFIQUE | 2017 | LYCÉE GUSTAVE EIFFEL - ARMENTIÈRES

· Spécialisation : Mathématiques

Compétences

DEVELOPPEMENT

Java (Spring)

· Javascript (React - Angular - VueJS)

· Dart (Flutter)

· Mobile Native (Kotlin - Swift)

· Python (Django – Fast API – Flask)

· SQL (PostgreSQL - Oracle - MySQL)

Veille technologique et concurrentielle

· NoSQL (MongoDB - Firebase)

· Docker - Jenkins

GESTION DE PROJET

· Atlassian (Jira - Confluence)

· SCRUM

COMMUNICATION

· Communication écrite & orale

· Service-now

Expérience

CONSULTANT DEVELOPPEUR JAVA | CGI | DECEMBRE 2021 - AVRIL 2023

- · Développement de nouvelles fonctionnalités backend
- Création de test unitaires (JUnit, Mockito)
- · Capitalisation technique
- · Gestion des flux de données entre applications

CMS DEVELOPPEUR | LIDENCY GROUP | JANVIER 2020 - DECEMBRE 2020

- \cdot Création de marques pour des sites e-commerce
- · Utilisation de CMS (Shopify, Webflow) et divers outils SEO
- · Mise en place de tunnel de vente
- · Mise en place d'étude de marché
- · Réalisation de test en ciblage par mots-clés.
- · Réalisation de campagnes de courriels marketing

SURVEILLANT | ECOLE PRIMAIRE PRIVEE CHARLES DE FOUCAULD | JANVIER 2019 - DECEMBRE 2021

- · Diriger plusieurs classes d'enfant durant les cours du soir et les récréations
- · Aider à apprendre leurs leçons et à mieux communiquer entre eux

Bénévolat

SOUTIEN SCOLAIRE | DORCAS COMPASSION | JANVIER 2017 - DECEMBRE 2017

- · Enseigner aux enfants leurs leçons pour améliorer leurs compétences
- · Accompagnement des enfants à leurs différentes activités de la journée
- · Surveillance du bon fonctionnement des activités extra-scolaires